臺灣臺南地方法院民事裁定  
111年度護字第256號
聲  請  人  臺南市政府社會局

法定代理人  陳榮枝
                    送臺南市○○區○○路0段0號0樓「臺南市政府家庭暴力暨性侵害防治中心」
相  對  人  ○  Ａ
法定代理人  ○  Ｂ
上列當事人聲請延長安置事件，本院裁定如下：
    主  文
准將相對人自民國111年11月4日起至民國112年2月3日止延長安
置三個月。
聲請程序費用新臺幣壹仟元由相對人負擔。
    理  由
一、按兒童及少年有下列各款情形之一者，直轄市、縣（市）主
    管機關應予保護、安置或為其他處置；必要時得進行緊急安
    置：一、兒童及少年未受適當之養育或照顧。二、兒童及少
    年有立即接受醫療之必要，而未就醫。三、兒童及少年遭受
    遺棄、身心虐待、買賣、質押，被強迫或引誘從事不正當之
    行為或工作。四、兒童及少年遭受其他迫害，非立即安置難
    以有效保護。又直轄市、縣（市）主管機關依前條規定緊急
    安置時，應即通報當地地方法院及警察機關，並通知兒童及
    少年之父母、監護人，但其無父母、監護人或通知顯有困難
    時，得不通知之。緊急安置不得超過72小時，非72小時以上
    之安置不足以保護兒童及少年者，得聲請法院裁定繼續安置
    。繼續安置以3個月為限；必要時，得聲請法院裁定延長之
    ，每次得聲請延長3個月。兒童及少年福利與權益保障法第5
    6條第1項、第57條第1、2項分別定有明文。
二、本件聲請意旨略以：
　（一）本案相對人○Ａ業於民國000年00月0日由聲請人向鈞院緊
        急安置並經鈞院111年度護字第000號裁延長安置至111
        年11月3日止。
　（二）相對人○Ａ之法定代理人○Ｂ遭通緝，於000年00日00日被
        捕入監後，親屬間無意願協助照顧相對人○Ａ，請求聲請
        安置相對人○Ａ，為維護兒少最佳利益，由聲請人於110
        年11月1日緊急安置。
　（三）○Ｂ過往因情緒不佳曾欲傷害相對人○Ａ手足，○Ｂ缺乏親職
        教養能力及照顧知能不足，○Ｂ出獄後居住於○○市，且○Ｂ
        現拒絕談論相對人○Ａ相關返家計畫及配合執行強親課程
        ，建請鈞院准予相對人○Ａ延長安置3個月，以維護相對
        人○Ａ最佳利益。
三、經查，聲請人主張之上開事實，業據提出臺南市政府家庭暴
    力暨性侵害防治中心兒童及少年保護案件安置評估報告表1
    件為證，並經本院依職權調取上開卷宗、個人戶籍資料查詢
    表2件核閱綦詳，且上開安置評估報告表亦載明○Ｂ表示不要
    再與之聯繫等語，顯然○Ｂ並未就本案有所爭執，是堪認聲請
    人主張之事實為真實。本院審酌相對人○Ａ為年僅一歲之嬰幼
    兒，無自我保護能力，且其法定代理人○Ｂ親職功能不彰，其
    他家屬支持系統薄弱，相對人若未再接受安置，仍無法獲得
    適當之養育及照顧，其身心有再受害之虞，非延長安置顯不
    足以保護相對人，是聲請人聲請延長安置相對人，於法核無
    不合，應予准許。
四、依家事事件法第97條，非訟事件法第21條第2項、第24條第1
    項，民事訴訟法第78條，裁定如主文。
中　　華　　民　　國　　111 　年　　11　　月　　 1　　日
                      家事法庭  法  官　葉惠玲   
以上正本係照原本作成。
如不服本裁定應於送達後10日內向本院提出抗告狀，並繳納抗告
費新臺幣1,000元。
中　　華　　民　　國　　111 　年　　11　　月　　1 　　日
                                書記官　陳玉芬